臺中高等行政法院判決　　　　　　　　　　　　　　　　九十三年度簡字第二四號
　　原　　　告　甲○○
　　訴訟代理人　丁○○○
　　　　　　　　丙○○
　　被　　　告　彰化縣政府
　　代　表　人　乙○○
　　訴訟代理人　戊○○
右當事人間因就業服務法事件，原告不服行政院勞工委員會中華民國九十二年十二月
四日台勞訴字第○九二○○五八五四四號訴願決定，提起行政訴訟。本院判決如左︰
　　主  文
訴願決定撤銷。
訴訟費用由被告負擔。
    事實及理由
一、原告起訴意旨略謂：原告因母身染重疾，故聘用外籍監護工KARTIKA DEWI隨侍在
    側，民國（以下同）九十二年五月十五日家母不幸辭世，同年六月十日恰為原告
    之母「四七」之祭拜日，所聘用之看護工因無事於屋外閒逛，適有籐竹掉落，該
    監護工順手之便予以綑綁，適有溪湖分局之員警一名闖入，見該監護工正在整理
    環境，竟設陷要其綑綁籐條，並予拍照存證，並據此移由被告科處罰鍰，惟查，
    家母過世後，本應將監護工遣返，但因治喪事宜繁雜無暇顧及，加上外界ＳＡＲ
    Ｓ盛行不得已才將其留於家中，而不是有任何意圖。原告提出訴願日為九十二年
    九月二十五日，當日原要將訴願書付郵，但將至下班時分，突接縣政府承辦人來
    電，囑咐將訴願書先傳真，並於次日將正稿送至縣政府掛號即可，原告即遵循該
    員所囑行之，即先行傳真（有電信局通聯紀錄可查），再將正本掛號付郵，孰知
    行政院勞工委員會卻以訴願逾期駁回，自當不服云云。
二、被告答辯主張略以：查本件原告指派所聘僱之印尼籍家庭監護工KARTIKA DEWI（
    護照號碼：AD865569）於東峰籐業股份有限公司從事綑綁竹籐及搬運等許可以外
    之工作，案經彰化縣警察局溪湖分局於九十二年六月十日當場查獲並移由被告依
    權責核處，嗣經被告審查屬實，乃依就業服務法第五十七條第三款及第六十八條
    第一項規定，於九十二年八月二十一日以府勞就字第○九二○一五三○一七三號
    違反就業服務法罰鍰案件處分書處原告罰鍰新臺幣三萬元整。原告不服，提起訴
    願。惟查上開處分書係於九十二年八月二十六日送達原告，有被告送達證書影本
    附原處分卷可稽。而原告設址彰化縣，依行政院八十九年六月二十一日臺八十九
    訴字第一七九五一號令發布之「訴願扣除在途期間辦法」之規定，應扣除在途期
    間０日，核計其提起訴願之期間自九十二年八月二十七日起算，計至九十二年九
    月二十五日屆滿，惟原告遲至九十二年九月二十六日始向被告提起訴願，此有被
    告收文章蓋於訴願書上可稽。據此，原告提起訴願顯已逾期，其訴願不合法，業
    經行政院勞工委員會訴願決定不受理等語。
三、按「訴願之提起，應自行政處分達到或公告期滿之次日起三十日內為之。」、「
    訴願之提起，以原行政處分機關或受理訴願機關收受訴願書之日期為準。」、「
    訴願人不在受理訴願機關所在地住居者，計算法定期間，應扣除其在途期間。但
    有訴願代理人住居受理訴願機關所在地，得為期間內應為之訴願行為者，不在此
    限。前項扣除在途期間辦法，由行政院定之。」訴願法第十四條第一項、第三項
    、第十六條定有明文，行政院並於八十九年六月二十一日以台八十九訴字第一七
    九五一號令發布「訴願扣除在途期間辦法」，該辦法第二條規定：「訴願人住居
    於台灣地區者其在途期間如下表：‧‧‧」，而該表係以訴願人住居地及訴願機
    關所在地為標準而訂定。前開訴願法規定之受理訴願機關應係指同法第四條規定
    之訴願管轄機關而言，此觀訴願法第三項第四項規定自明；又訴願法第十六條並
    未區分向原行政處分機關或受理訴願機關或二者以外之機關提起訴願之情形，而
    作不同之規定，解釋上自不能認該條係專就向受理訴願機關提起訴願者始有適用
    。況訴願逾期與否亦應有明確之標準，不應因訴願書投送之機關不同而致發生訴
    願合法與否截然不同之結果，職是，訴願人不在受理訴願機關所在地住居者，計
    算訴願期間，均應依訴願法第十六條及訴願扣除在途期間辦法之規定扣除在途期
    間。
四、本件原告之住居地為彰化縣，而訴願機關行政院勞工委員會之所在地為台北市，
    依行政院所發布之訴願扣除在途期間辦法第二條之在途期間表所示，應扣除在途
    期間五日，本件原告於九十二年八月二十六日收受系爭處分書，而被告係於九十
    二年九月二十六日收受原告之訴願書，有相關之送達證書及原告訴願書之收文戳
    附訴願卷可憑，核諸前開規定，原告之訴願期間應扣除在途期間五日，即自九十
    二年八月二十七日起算，計至九十二年九月三十日始屆滿，則原告於九十二年九
    月二十六日提訴願尚未逾越法定訴願期間，訴願機關逕以訴願逾期而為不受理之
    決定，非無可議，應由本院將訴願決定撤銷，由訴願機關另為實體上之審理決定
    ，以資適法。
據上論結，本件原告之訴為有理由，依行政訴訟法第二百三十六條、第一百九十五條
第一項前段、第九十八條第三項前段、第二百三十三條第一項，判決如主文。
中　　華　　民　　國　　九十三　　　年　　　三　　　　月　　　三十一　　日
                 臺 中 高 等 行 政 法 院   第 三 庭
                                        法  官　許　金　釵
右正本證明與原本無異。
如不服本判決，應於判決送達後二十日內，以本訴訟事件所涉及之法律見解具有原則
性者，始得向本院提出上訴狀並表明上訴理由，經最高行政法院許可，否則不得上訴
；如於本判決宣示後送達前提起上訴者，應於判決送達後二十日內補提上訴理由書（
均應依對造人數提出繕本）。提起上訴應預繳送達用雙掛號郵票三九○元（三十四元
及五元郵票各十份)。
中　　華　　民　　國　　九十三　　　年　　　三　　　　月　　　三十一　　日
　　　　　　　　　　　　　　　　　　　　 法院書記官　蔡逸媚
